

Contacto

+34 600 97 38 36



emtuero@hotmail.com



manumaldonado.com



്ര്ര emanuel-mt



ManuuMT

Acerca de mi

Hola, soy Manu! Tengo 11 años de experiencia en atención al público. En 2017 dejé Argentina y llegué a España, donde continué trabajando de lo mío. Finalmente en 2021 decidí cambiar mi vida v volver a estudiar lo que me había apasionado tanto durante mi adolescencia: la programación!

Tecnologías

























Herramientas















Aptitudes y habilidades

- · Resolución de problemas
- · Creativo y detallista
- · De rápido aprendizaje
- Autodidacta
- · Comprometido y responsable
- Facilidad para comunicarse y trabajar en equipo.

Idiomas

· Inglés: B2

EMANUEL MALDONADO

Full Stack Developer

Experiencia laboral

Worksut - CMO y Co-Fundador

Diciembre 2021 - actualidad // Remoto

· Startup enfocada en revolucionar la forma de buscar empleo en el siglo XXI. Líder de un equipo de más de 30 personas.

Panko Escalopería - Encargado

Septiembre 2019 - Octubre 2021 // Palma de Mallorca, España

- · Camarero y encargado general del restaurante.
- · Gestión de tareas administrativas, caja, ventas, y atención al público.

Burger King - Atención al público

Febrero 2018- Octubre 2018 // Palma de Mallorca, España

- · Atención a clientes, principalmente, de habla inglesa, que transitaban dentro del Aeropuerto internacional Son Sant Joan (PMI).
- · Tareas generales de limpieza, organización de productos, ventas, y control de stock.

Formación

<u>4Geeks Academy Bootcamp</u> - Full Stack Developer

Octubre 2021 - Febrero 2022 // Remoto

- · Diseño web con HTML5, CSS3, Javascript, y Bootstrap.
- · Desarrollo frontend con React (Flux + Hooks).
- · Backend orientado a Python (Flask + SQLAlchemy).
- · Creación de API's y bases de datos relacionales, control de versiones con GIT, gestión de paquetes de NodeJS.

Escuela de Educación Secundaria Técnica nº5 -

Técnico en Informática

Marzo 2008 - Diciembre 2014 // Mar del Plata, Argentina

- Bachiller completo
- · 7 años de talleres de informática y electrónica
- · Equivalente en España a un FP de Grado Medio en Informática

Proyectos

Guardian - Idea y Desarrollo Full Stack

Aplicación web que surgió de la necesidad de hacer más seguras las calles para residentes y turistas de distintas ciudades alrededor del mundo.